---
title: "Виды Анализа Данных: Прогностический"
author: "Дарья Гутник"
date: "2022-10-07"
output:
  pdf_document:
    latex_engine: xelatex
  html_document:
    df_print: paged
link-citations: yes
bibliography: bibl.bib
keep_tex: yes
header-includes:
- \XeTeXdefaultencoding utf8
- \usepackage{xltxtra}
- \usepackage{fontspec}
- \setmainfont{Times New Roman}
- \setsansfont{Arial}
- \setmonofont{Courier New}
- \newfontfamily{\cyrillicfont}{Times New Roman}
- \newfontfamily{\cyrillicfonttt}{Courier New}
- \newfontfamily{\cyrillicfontsf}{Arial}
- \usepackage[english]{babel}
---

```{r setup, include=FALSE}
knitr::opts_chunk$set()
```

# Пример прогностического анализа в исследовании "Forecasting the 2020 COVID-19 Epidemic: A Multivariate Quasi-Poisson Regression to Model the Evolution of New Cases in Chile"

## Введение

Данная статья посвященна прогнозированию пандемии COVID-19 в Чили с помощью построения квази-пуассоновской регрессионной модели.

Целью исследования авторы заявляют:

-   Понимание и прогнозирование развития COVID-19 в Чили, а так же моделирование альтернативных сценариев возможного развития ситуации, для реализации политических решений, направленных на прекращение распространения пандемии и минимизацию ущерба [@Forec-2019].

В своем исследовании авторы построили многопараметрическую обобщенную модель логистического роста, которая не только рассматривает тенденцию данных, но также включает объясняющие переменные-предикторы, используя квазипуассоновскую регрессию для учета чрезмерного разброса данных. Авторы применили модель к данным с начала заболевания (28 февраля) по 15 сентября и спрогнозировали развитие пандемии и рост заболеваемости до конца октября 2020 года. Кроме того, авторы с помощью моделирования различных сценариев оценили результаты применения возможных мер по сдерживанию пандемии.

При построении модели были использованы:

* Модель кривой роста Ричардса: $\Lambda_{t} = \frac{K}{(1 + exp(−r(t − t_{m})))^α}$.
* Регрессия Пуассона: $\mathrm P \mathrm r(Y_{t} = y|F_{t}−1) = \frac{\lambda_{t}^y exp(−λ_{t})}{y!}, \;\; y = 0,\;1,\;2,\;...$


## Обоснование

Целью прогностического анализа, что следует из самого названия, является построение прогноза, основываясь на текущих или исторических данных.\
Иными словами, его цель в том, чтобы изучить взаимосвязи между переменными на основе существующего набора данных и разработать статистическую модель, способную прогнозировать значения для новых, неполных или будущих точек данных [@K-Ander].

Данное описание отражает и цели рассматриваемого исследования. В статье рассматривается набор данных [с сайта Чилийского Министерства Науки](https://www.minciencia.gob.cl/covid19) и на основании этих данных строится модель предсказания развития COVID-19 с 30.09.20 по 30.10.2020. 

Далее таблица с полученными предсказаниями:

```{r, echo=FALSE}
library(readxl)
data_cov <- read_xlsx("suppl.xlsx")
knitr::kable(data_cov,
 caption = "Prediction of Number of Daily and Cumulative Cases in the No Step-by-Step Scenario")
```


## Выводы

Исходя из того, что в исследовании поставлена цель, которая по сути своей является прогностической, а именно, на основании исторических данных строится модель развития ситуации в "будущем", моделируются сценарии и осуществляется попытка предсказать с помощью набора параметров и учета факторов сезонности дальнейшее течение пандемии COVID-19 в Чили, можно заключить, что данное исследование базируется на прогностическром методе анализа данных.

[Ссылка на Git](https://github.com/DariaGI/R_test)
 


## Источники
